---
title: "Informações - BETS "
author: ""
date: "`r Sys.Date()`"
output: rmarkdown::html_vignette
vignette: >
  %\VignetteIndexEntry{Vignette Title}
  %\VignetteEngine{knitr::rmarkdown}
  %\VignetteEncoding{UTF-8}
---

# 1 Pacotes auxiliares obrigatórios
## 1.1 Introduão
<p>A proposta do pacote BETS (Brazilian Economics Times Siries) é oferecer todas as ferramentas e pacotes necessários para que se possa manipular e analisar séries temporais. Além disso, disponibilza um banco de dados com mais de 16 mil séries retiradas do Banco central do Brasil, IBGE e IBRE/FGV (Fundação Getúlio Vargas).</p>


## 1.2 Repositório do GitHub

<p>O pacote BETS está em dois repositórios diferentes, no CRAN e no GitHub. Para instalá-lo diretamente do GitHub, faça como abaixo:</p>

```{r  fig.width=7, fig.height=4,message= FALSE,warning=FALSE}
#install.packages("devtools")
#require(devtools)
#para instalar 

#install_github("GreedBlink/BETS-beta")
```

## 1.3 Pacotes
  <p>Além do próprio BETS, outros pacotes são instalados (caso o usuário não os tenha) em conjunto, pacotes que são comumente necessários para a análise, decomposição e manipulação em geral de séries temporais. Outros pacotes que não possuiem uma ligação direta com analise de séries temporais mas possuem funções que foram usadas nas estruturas do pacote BETS para tornar eficiente a manipulção da base de dados do pacote. segue a baixo os pacotes que serão instalados conjuntamente:
</p>
  


- `ggplot2`:Uma implementação da gramática de gráficos em R;
- `urca`: Testes de raiz unitária e cointegração na análise econométrica aplicada.
-  `TTR`: Funções e dados para a construção de regras de negociação técnicas com R.
-  `forecast`: Métodos e ferramentas para exibir e analisar as previsões de séries temporais incluindo suavização exponencial através de modelos de estado espacial e modelagem automática ARIMA.

-  `TSA`: Contém funções e conjuntos de dados detalhados no livro <a href="http://www.springer.com/br/book/9780387759586">"*Análise de Séries Temporais com aplicações em R (segunda edição)" por Jonathan Cryer e Kung-Sik Chan*</a>
-  `FinTS`: Pacote auxiliar do livro "*Analysis of Financial Time Series, say (2005), 2nd ed. (Wiley)*"
-  `xlsx`: funções para leitura / gravação / formato Excel 2007 e Excel 97 formatos / XP / arquivos 2003/2000.
-  `fpp`: Todos os conjuntos de dados necessários para os exemplos e exercícios no livro "Previsão: princípios e práticas", de Rob J Hyndman e George Athanasopoulos. Todos os pacotes necessários para executar os exemplos também são carregados.
-  `sqldf`: Implementa a sintaxe de sql no R, permitindo otimizar busacas e tratamentos de informações em banco de dados.
-  `mtest`: Teste de correlação serial para os modelos estimados por GMM
-  `normtest`: Testes para a hipótese de normalidade
-  `foreign`: Funções para ler e escrever dados armazenados por algumas versões do Epi Info, Minitab, S, SAS, SPSS, Stata, Systat e Weka e para ler e escrever alguns arquivos do dBASE.



# 2 Base de dados
O BETS (Brazilian Economics Times Siries) é essencialmente um pacote de banco de dados, onde o usuário, após instalá-lo e carregá-lo, terá automaticamente mais de 16 mil séries temporais economicas dos mais variados tipos. 

## 2.1 Fontes

### 2.1.1 Banco Central do Brasil
  As séries do Banco central do brasil foram retiradas do sistema localizador de séires temporais da própria instituição financeira. E estão divididas da forma abaixo:
  
- BCB - Depin
- BCB e IBGE
- BCB e FGV
- BCB e Denor
- BCB e Depec
- Sisbacen
- BCB
- BCB e Deban
- BCB e Secre
- BCB e Demab
- Acebip e BCB/Depec

### 2.1.2 IBGE

Séries produzidas pelo Instituto Brasileiro de Geografia e Estatística. Porém retiradas pelo sistema de localização de séries do Banco central do Brasil.

### 2.1.3 FGV/IBRE




```{r  fig.width=7, fig.height=4,message= FALSE,warning=FALSE}

```



Descrever 100 séries do banco de dados do pacote

## 2.2 Armazenamento

Os dados recolhidos foram armazenados e agrupados no BETS da seguinte forma: 

- `bacen`: nesse arquivo estão todas as informações das séries, como descrição, unidade, código, periodicidade e fonte.
- `ts_anuais`: Estão localizadas as observações de todas as séries temporais com periodicidade anual.
- `ts_diarias`: Estão localizadas as observações de todas as séries temporais com periodicidade diaira.
- `ts_mensais`:Estão localizadas as observações de todas as séries temporais com periodicidade mensal.
- `ts_trimestrais`:Estão localizadas as observações de todas as séries temporais com periodicidade trimestral.
- `ts_semanais`: Estão localizadas as observações de todas as séries temporais com periodicidade semanal.

No arquivo `periodicidade` estão concatenados  outros cinco arquivos, que são:

- `D` : Todas os códigos das séries diarias presentes no banco de dados do BETS;
- `W` : Todas os códigos das séries trimestrais presentes no banco de dados do BETS;
- `M` : Todas os códigos das séries mensais presentes no banco de dados do BETS;
- `Q` : Todas os códigos das séries semanais presentes no banco de dados do BETS;
- `A` : Todas os códigos das séries anuais presentes no banco de dados do BETS.

# 3 Atualização do banco de dados do pacote BETS



# 4 Exemplos de uso 

## 4.1 Exemplo 1 - Pesquisando série na base de dados 
    
<p>Para pesquisar séries e suas informações na base de dados do pacote BETS, basta usar a função `seach_st()`. Nela você terá a opção de pesquisar um série temporal por seu nome ou componente de seu nome, poderá pesquisar por fonte, por periodicidade (as séries se dividem por sua periodicidade como mencionado a cima), pela sua unidade e, por fim, pelo seu código. Essa última é mais uma pesquisa exata, pois não há séries difetentes com mesmo código. Há a possibilidade de fazer a pesquisa unindo argumentos como: fonte e unidade, fonte e periodicidade. No final, há uma mensagem dizendo quantas séries se encaixam com as características pesquisadas do total de séries temporais presentes na base de dados.</p>
    
```{r}
#require(BETS)
#pesquisando séries mensais
#usando a função View para visualizar o resultado da pesquisa.
#View(search_st(periodicity = "M"))
#pesquisando por fonte
#View(search_st(Source="FGV"))
#pesquisando por fonte e unidade
#View(search_st(Source="IBGE",unit="index"))
```
    
<p>Futuramente haverá uma atualização adicionando mais possibilidade de pesquisa, agrupando e fazendo novas combinações afim de aprimorar e refinar os resultados.</p>

## 4.2 Exemplo 2 - pegando série na base de dados

<p>Com a função `get_st()` há a possibilidade de resgatar a série da base de dados. tal função usa um unico argumento, o código da série. No próximo exemplo há uma demonstração de como combinar a função `search_st()`, para localizar a série desejada, com a função `get_st()` para resgatá-la.</p>

```{r}
#search_st(periodicity = "A")
#x=get_st(codigo=1207)
#y=get_st(codigo=2345)
```
## 4.3 Exemplo 3 - Manipulção simples de uma série temporal

<p>Esse exemplo é uma forma, dentre muitas, de se usar o pacote BETS. O que faremos: Procurar, “baixar” e manipular.</p>


```{r fig.width=7, fig.height=4,message=FALSE,warning=FALSE,echo=FALSE}
require(BETS)
#Pesquisa para achar uma série PIM - Pesquisa Industrial Mensal de Produção Física
View(search_st("production"))
#BETS-package: Results
#BETS-package: 160 of 13032 time series !
#série: 21924, Southeast Region
```
 
```{r fig.width=7, fig.height=4,message= FALSE,warning=FALSE} 
#guardando em um obejto:
require(BETS)
k <- get_st(21924) 
plot(k,main="Industrial Production (2012=100) – Southeast Region")
k
# Ajuste sazonal:
library(seasonal)
m <- seas(k)
plot(m,main="Industrial Production (2012=100) – S.R. Adjusted")
data <- data.frame(date = as.Date(k), original = k, adjusted = m$series$s11)
```  


## 4.4 Exemplo 4 - Exportando uma série temporal

<p>Dando continuidade ao exemplo anterior, agora estamos interessados em exportar nossa série temporal, a séire de código `21924`. Usaremos a função `save.formats()`.</p>

<p>A `save.formats()` é uma função que se comunica através do console do RStudio e por meio de 3 perguntas (se quer exportar a série, em qual extensão e, por fim, com qual nome o arquivo terá) conduz o usuráio a finalizar o processo de salvar a séire usada de uma forma bem simples e divertida.</p>

<p>A função lhe apresenta cinco opções de extensão, que são> csv, Sas, SPSS, txt, stata. Não necessáriamente nessa ordem.</p>


```{r results="hide",message="hide"} 
 save.formats(data)

```


